【裁判字號】    89,小上,2
【裁判日期】    890518
【裁判案由】    履行契約
【裁判全文】
臺灣桃園地方法院民事裁定  八十九年度小上字第二號
    上  訴  人  甲○○
    被  上訴人  乙○○
右當事人間履行契約事件，上訴人對於中華民國八十八年十一月十七日本院八十八年
度桃小字第五○一號第一審判決，提起上訴，本院裁定如左：
    主      文
上訴駁回。
第二審訴訟費用由上訴人負擔。
    理      由
一、按對於小額程序之第一審裁判之上訴或抗告，非以其違背法令為理由，不得為之
    ，民國（下同）八十八年二月三日修正之民事訴訟法第四百三十六條之二十四第
    二項定有明文。而所謂違背法令，依同法第四百三十六條之三十二規定準用同法
    第四百六十八條規定結果，係指判決不適用法規或適用不當者。而小額程序之上
    訴狀內應記載上訴理由，表明下列二款事項：即(一)、原判決所違背之法令及其具
    體內容。(二)、依訴訟資料可認為原判決有違背法令之具體事實。即上訴人應於上
    訴狀或理由書內應有具體之指摘，並揭示該法規之條項或內容，若係成文法以外
    之法則，應揭示該法則之旨趣，倘為司法院之解釋或最高法院之判例，則應揭示
    該判解之字號或其內容，上訴狀或理由書如未依此項方法表明者，即難認為已對
    原判決違背法令有具體之指摘，其上訴自難認為合法，故如僅就原審取捨證據任
    加指摘，並未具體指出原判決違背何等法規，其上訴即難認為合法（最高法院七
    十一年度台上字第三一四號判例意旨參照）。
二、查本件上訴人就原判決向本院合議庭提起上訴，核其於八十八年十二月二十一日
    所提之上訴狀所表明之上訴理由係以：１、按被上訴人與上訴人之契約於第二條
    Ａ項部份即已明文約定被上訴人必須為上訴人處理完善後之問題，即被上訴人處
    理完竣一切店內事務後方得據Ｂ項之約定請求給付系爭新台幣八萬元之遣散費，
    今被上訴人執伊已將六月份前之處方向健保局申報即謂業已履行契約之Ａ項約定
    云云，所有店內事項均未交待，上訴人實無法苟同。２、次按薪資所得之扣繳義
    務人為事業負責人（即僱主），惟納稅義務人仍為受僱人，此為所得稅法第七條
    及第八十九條所明文，被上訴人自民國八十八年二月一日起自上訴人處按月薪領
    得之薪資均尚未扣繳薪資所得，為此依所得稅法第八十九條之規定，主張本件應
    依法扣繳後方將所剩金額交付，以杜日後爭議云云。惟核上訴人所陳述之前開上
    訴理由，僅係就原審取捨證據或認定事實不當加以指摘，並未具體指出原判決違
    背何等法規，依上說明，其上訴即難認為合法，應予駁回，況再依民事訴訟法第
    四百三十六條之三十二準用同法第四百七十一條第一項之：上訴人於提起上訴後
    二十日內未提出理由書者，無庸命其補正即應以裁定駁回之規定，本院復毋庸命
    其就此部分再為補正，是其上訴應予駁回。
三、依民事訴訟法第四百三十六條之三十二、第四百四十四條、第九十五條、第七十
    八條，裁定如主文。
中      華      民      國    八十九    年      五      月     十八     日
                                  臺灣桃園地方法院民事第一庭
~B審判長法官  陳添喜
~B法      官  詹秀錦
~B法      官  黃漢權
右正本證明與原本無異。
本裁定不得抗告。
中      華      民      國    八十九    年      五      月    二十五      日
~B書  記  官  吳佳美


司法院資訊處製作；財團法人民間司法改革基金會備份。
